【裁判字號】    90,交抗,65
【裁判日期】    900323
【裁判案由】    違反道路交通管理處罰條例
【裁判全文】
臺灣高等法院刑事裁定                              九十年度交抗字第六十五號
    抗  告  人
    即受處分人  甲○○
右抗告人因違反道路交通管理處罰條例案件，不服臺灣臺北地方法院中華民國九十年
二月十九日裁定（八十九年度交聲字第四三八號），提起抗告，本院裁定如左：
    主  文
抗告駁回。
    理  由
一、按交岔路口十公尺內不得臨時停車，道路交通安全規則第一百十一條第二款定有
    明文；又汽車駕駛人，在禁止臨時停車處所停車者，處新臺幣（下同）六百元以
    上一千二百元以下罰鍰，道路交通管理處罰條例第五十六條第一項第一款亦有規
    定。
二、原裁定以本件受處分人甲○○明知台北縣新莊市○○○路六十四號前，為交岔路
    口十公尺之內，不得臨時停車，竟於民國八十九年六月九日上午十時十九分許，
    停放車號ＫＯ－一一九六號自用小客車於上開處所，經台北縣警察局新莊分局警
    員廖俊宇以拍照方式採證後，以其違反道路交通管理處罰條例第五十六條第一項
    第一款「在禁止臨時停車處所停車」之規定，且其不在車內，乃逕行掣單舉發並
    使用民間拖吊車拖離。嗣受處分人於舉發通知單所載應到案日期前提出申訴，原
    處分機關請舉發單位調查結果，仍認受處分人有上開違規行為。原處分機關即於
    八十九年八月七日依道路交通管理處罰條例第五十六條第一項第一款規定裁處六
    百元罰鍰。訊據受處分人固不否認右揭停車之事實，惟矢口否認有違規行為，並
    辯稱：右開地點無任何標誌、標線禁止停車之設置，並不妨礙交通，自無違規行
    為云云，然查：右開地點為交岔路口十公尺之內，依法不可臨時停車，業據舉發
    警員廖俊宇結證屬實，且「交岔路口，應包括巷道路口」，亦有交通部路政司六
    十八年十一月十八日路台（六八）監字第九○九三號函釋附卷可考。而上述地點
    ，無論有無標誌、標線之設置，均無礙其為交岔路口十公尺內不可停車之地點；
    再觀諸道路交通安全規則第一百十一條第三款規定「設有禁止臨時停車標誌、標
    線處所不得臨時停車」，如交岔路口十公尺內亦須設置禁止臨時停車標誌或標線
    ，始符合法令之規定，則無庸在同條第三款另規定「交岔路口十公尺內禁止臨時
    停車」，以「設有禁止臨時停車標誌、標線處所不得臨時停車」規定即可概括；
    另受處分人違規行為有否妨礙交通，與違規臨時停車無涉；受處分人雖庭提照片
    ，縱右開地點確係事後始由相關人員設置紅線，然如前所述，其既為交岔路口十
    公尺內，依法即不得臨時停車。綜上，受處分人所辯，不足採信。本件違規之事
    證明確，原處分機關依法裁處罰鍰六百元，核無違誤，本件受處分人之異議為無
    理由，依道路交通案件處理辦法第十九條，將其異議駁回。
三、本院經核閱相關卷證，認原裁定並無不當。抗告意旨略以：舉發單及裁決書均寫
    明抗告人係違反道路交通管理處罰條例第五十六條第一項第一款之規定，而非道
    路交通安全規則第一百十一條規定，兩者規定及處罰不同，原審合併裁定，顯有
    違誤云云。經查，道路交通安全規則第一百十一條係禁止臨時停車之行為（即法
    律行為）規範，並無處罰之規定，而道路交通管理處罰條例第五十六條第一項第
    一款則為違法行為之處罰（即法律效果）規定，兩者規定並不抵觸。抗告人之停
    車行為既為道路交通安全規則第一百十一條所禁止，其違規自得依道路交通管理
    處罰條例第五十六條第一項第一款之規定科以處罰，洵無不合。是抗告人執前詞
    置辯，全然無據，毫不足取。從而，本件抗告，為無理由，應予駁回。
據上論斷，應依道路交通案件處理辦法第二十六條，刑事訴訟法第四百十二條，裁定
如主文。
中      華      民      國     九十     年      三      月      二十三  日
                              臺灣高等法院刑事第五庭
                                  審判長法  官  曾  德  水
                                        法  官  林  立  華
                                        法  官  楊  貴  雄
右正本證明與原本無異。
不得再抗告。
                                        書記官  林  淑  貞
中      華      民      國     九十     年      三      月      二十六  日


司法院資訊處製作；財團法人民間司法改革基金會備份。
